臺灣彰化地方法院刑事判決　　　　　　　　　　　　　九十三年度訴字第一四四號
　　公　訴　人　臺灣彰化地方法院檢察署檢察官
　　被　　　告　丙○○
　　　　　　　　子○○
右列被告等因搶奪等案件，經檢察官提起公訴（九十二年度偵字第九二九二號），及
移
    主  文
丙○○共同連續意圖為自己不法之所有，而搶奪他人之動產，累犯，處有期徒刑壹年
陸月；又連續攜帶兇器竊盜，累犯，處有期徒刑捌月。應執行有期徒刑貳年。
子○○共同意圖為自己不法之所有，而搶奪他人之動產，累犯，處有期徒刑捌月；又
連續攜帶兇器，毀壞門扇，於夜間侵入住宅竊盜，累犯，處有期徒刑壹年，扣案之Ｔ
型扳手壹支沒收。應執行有期徒刑壹年陸月，扣案之Ｔ型扳手壹支沒收。
    事  實
一、丙○○前於民國八十八年間曾先後因加重竊盜及違反毒品危害防制條例等案件，
    經本院分別判處有期徒刑一年、七月、八月確定（後二者先定應執行有期徒刑一
    年二月確定），其後更定應執行有期徒刑二年二月確定，於九十一年三月一日假
    釋期滿未經撤銷而執行完畢。子○○前於八十九年間曾先後因竊盜案件，經本院
    及臺灣南投地方法院分別判處有期徒刑五月、八月及十月確定，後二者其後並經
    定應執行有期徒刑一年五月確定，甫於九十一年十月二十九日接續執行完畢。詎
    二人仍不知悔改，先後於下述時、地為搶奪及竊盜之犯行：
（一）丙○○因欠缺代步工具，竟基於意圖為自己不法所有之概括犯意，先於九十二
      年十月十八日凌晨一時許，在彰化縣員林鎮○○○街十四之二號前，見癸○所
      有車牌號碼ＫＶＬ—四六七號重型機車停放路旁無人看管，即持足供兇器使用
      之扁平螺絲起子一支（未扣案），以插入機車電門啟動之方式，竊取上開機車
      得手。再於九十二年十月二十一日二十二時許，在彰化縣員林鎮○○○路二九
      三號後方，以同一手法竊取張穎方所有之車牌號碼ＮＲＦ—四六六號重型機車
      （該車當時張穎方借予辛○○使用）得手。
（二）丙○○與子○○於九十二年十月十九日因缺錢花用，竟基於共同意圖為自己不
      法所有之犯意聯絡，二人分別穿著紅色、白色條紋外套，頭戴銀、黑安全帽，
      由子○○騎乘上開ＫＶＬ—四六七號重型機車後載丙○○（子○○對於丙○○
      前揭竊車之事實並不知情），四處搜尋下手目標，而於該日二十時四十五分許
      ，當行經彰化縣員林鎮○○路○段三七八巷五十號前時，見乙○○騎乘機車因
      遇道路號誌紅燈，而停於路口，子○○即騎車由乙○○後方靠近，並趁乙○○
      未及防備之際，由丙○○下手奪取乙○○置放於機車踏板上之皮包一只（內有
      身分證、健保卡及現金新台幣【下同】五千三百元），得手後二人平分現金，
      並將其餘物品丟棄。丙○○於九十二年十月二十二日復意圖為自己不法之所有
      ，承上開搶奪之概括犯意，騎乘機車四處搜尋下手目標，而於同日凌晨三時十
      二分許，在彰化縣員林鎮○○路○段六號前，趨車靠近騎乘機車之丁○○，趁
  丁○○未及防備之際，奪取丁○○置放於機車踏板上之皮包一只（內有身分證
      影本、健保卡及現金一千一百元），得手後將皮包內之現金花用殆盡，並將其
      餘物件丟棄。
（三）子○○另基於意圖為自己不法所有之概括犯意，先後於如附表所示之時、地，
      以附表所示之方式，竊取如附表所示被害人之財物。
    嗣經警採集上開遭搶機車上所遺留之指紋，送由內政部警政署刑事警察局鑑驗後
    ，與丙○○之指紋相符，且經警持搜索票至渠等住處搜索後，扣得渠等於搶奪乙○○時所穿著之紅色、白色條紋外套及銀、黑色安全帽，始查獲渠等上開搶奪之
    事實；並另循線查獲渠等上開竊盜之事實，且扣得子○○所有供犯附表編號二至
    七所示竊盜案所使用之Ｔ型板手一支。
二、案經彰化縣警察局員林分局報告臺灣彰化地方法院檢察署檢察官偵查起訴暨移送
    併案。
    理  由
一、訊據被告丙○○與子○○對於犯罪事實均坦承不諱，核與被害人癸○、乙○○、
    丁○○、己○○、辛○○、甲○○、丑○○、梁景、壬○○、戊○○分別於警
    詢時指述之情節相符，且有車輛竊盜資料個別查詢報表三紙、贓物認領保管單一
    紙、設於彰化縣員林鎮○○路與育英路口之監視錄影機於九十二年十月十九日二
    十時四十五分許所錄得影像之翻拍照片二張附卷可稽；再被告丙○○於犯右揭二
    件搶奪案時，於遭搶被害人之機車上遺留下其指紋，經警至現場採集後，送由內
    政部警政署刑事警察局鑑驗結果認均與被告丙○○之指紋相符，有該局出具之鑑
    驗書二份附卷可按；另被告子○○於竊得附表編號二被害人甲○○所有之ＮＯＫ
    ＩＡ牌手機一支（該手機序號為000000000000000號），於九十
    二年十二月二十四日將其所有之0000000000號ＳＩＭ卡插入使用之情
    ，亦有該行動電話號碼之雙向通聯資料一份存卷可參；此外復有被告二人於搶奪
    乙○○時所穿著之紅色、白色條紋外套及銀、黑色安全帽及被告子○○犯附表編
    號二至七竊盜案時所使用之Ｔ型板手一支扣案可資佐證，足徵被告二人之自白均
    核與事實相符。綜上，本件事證明確，被告二人之前揭犯行均堪以認定。
二、核被告丙○○與子○○於九十二年十月十九日趁被害人乙○○未及防備而搶奪其
    皮包之行為，被告丙○○於同年月二十二日趁被害人丁○○未及防備而搶奪其皮
    包之行為，均係犯刑法第三百二十五條第一項之搶奪罪；被告丙○○攜帶足供兇
    器使用之扁平螺絲起子一支先後竊盜兩部機車之行為，均係犯刑法第三百二十一
    條第一項第三款之加重竊盜罪；至被告子○○所為如附表所示之竊盜犯行，則分
    別係犯如附表所示之罪名。被告丙○○與子○○就搶奪被害人乙○○之犯行，有
    犯意之聯絡及行為之分擔，為共同正犯。又被告丙○○先後兩次搶奪及加重竊盜
    犯行、被告子○○先後所為如附表所示之竊盜犯行，均時間緊接，所犯基本構成
    要件相同，顯係各基於概括之犯意反覆為之，均為連續犯，依刑法第五十六條之
    規定，均應以一罪論，並加重其刑。又被告丙○○、子○○所犯前開二罪間，均
    犯意各別，行為互殊，均應分論併罰之。至被告丙○○所犯前開二罪，公訴意旨
    雖認具有牽連犯之裁判上一罪關係，惟訊據被告丙○○堅決否認竊取前揭二部機
    車之目的係為了搶奪他人財物，而係因欠缺交通工具，供代步用而已，故二罪間
    顯然並無方法、結果之牽連關係，公訴意旨容有誤會，附此敘明。另前開犯罪事
    實，原起訴書所漏列部分，與已載明起訴部分，有裁判上一罪之關係，亦為起訴
    之效力所及，故本院自應併予審理，附此說明。末查，被告丙○○前於八十八年
    間曾先後因加重竊盜及違反毒品危害防制條例等案件，經本院分別判處有期徒刑
    一年、七月、八月確定（後二者先定應執行有期徒刑一年二月確定），其後更定
    應執行有期徒刑二年二月確定，於九十一年三月一日假釋期滿未經撤銷而執行完
    畢；被告子○○前於八十九年間曾先後因竊盜案件，經本院及臺灣南投地方法院
    分別判處有期徒刑五月、八月及十月確定，後二者其後並經定應執行有期徒刑一
    年五月確定，甫於九十一年十月二十九日接續執行完畢等情，有臺灣彰化地方法
    院檢察署前案資料查註紀錄表、臺灣高等法院被告全國前案紀錄表在卷可稽，渠
    等於有期徒刑執行完畢五年內，再犯本案有期徒刑以上之二罪，均為累犯，被告
    丙○○所犯之連續搶奪及連續加重竊盜罪，被告子○○所犯之連續加重竊盜罪，
    均應依法遞加重其刑，被告子○○所犯之搶奪罪，則應依法加重其刑。爰審酌被
    告二人均年輕力壯，不思正當方式謀生，竟犯下本案之搶奪及加重竊盜罪，其犯
    案方式對被害人所造成之危險程度及對於社會治安之危害非輕，然因本件搶奪、
    竊盜行為而取得之財物價值尚非甚鉅，暨其犯後坦承犯行，態度尚稱良好等一切
    情狀，分別量處如主文所示之刑，並定其應執行刑，以示懲戒。扣案之Ｔ型板手
    一支，係被告子○○所有供犯附表編號二至七所示竊盜案所用之物，業據被告子
    ○○供承在卷，爰依刑法第三十八條第一項第二款之規定宣告沒收。至扣案之紅
    色、白色條紋外套及銀、黑色安全帽雖為被告二人所有，然非供渠等犯本案所用
    之物，爰不另為沒收之諭知；又被告丙○○所有供犯前揭竊盜案所用之扁平螺絲
    起子一支，被告子○○所有供犯如附表編號一所示竊盜案所用之螺絲起子一支，
    未據扣案，且已遭被告二人丟棄，為免日後執行困難，亦不另為沒收之諭知，均
    併予敘明。
據上論斷，應依刑事訴訟法第二百九十九條第一項前段，刑法第二十八條、第五十六
條、第三百二十一條第一項第一、二、三款、第三百二十五條第一項、第五十一條第
五款、第四十七條、第三十八條第一項第二款，判決如主文。
本案經檢察官郭緯中到庭執行職務。
中      華      民      國    九十三    年     十二     月     三十     日
                                臺灣彰化地方法院刑事第三庭
                                    審判長法官      李  進  清
                                    法      官      高  文  崇
                                    法      官      紀  佳  良
右正本證明與原本無異。
如不服本判決，應於判決送達後十日內向本院提出上訴狀( 須附繕本 )。
告訴人或被害人對於判決如有不服具備理由請求檢察官上訴者，其上訴期間之計算係
以檢察官收受判決正本之日期為準。
                                    法院書記官      陳  鍚  威
中      華      民      國    九十四    年       一     月     十四     日
附錄本案論罪科刑法條：
刑法第三百二十五條第一項：
意圖為自己或第三人不法之所有，而搶奪他人之動產者，處六月以上五年以下有期徒
刑。
刑法第三百二十一條第一項：
犯竊盜罪而有左列情形之一者，處六月以上五年以下有期徒刑：
一、於夜間侵入住宅或有人居住之建築物、船艦，或隱匿其內而犯之者。
二、毀越門扇、牆垣或其他安全設備而犯之者。
三、攜帶兇器而犯之者。
四、結夥三人以上而犯之者。
五、乘火災、水災或其他災害之際而犯之者。
六、在車站或埠頭而犯之者。
附表：
┌──┬────────┬────────┬───────────┬────┬────────┬──────┐
│編號│  犯 罪 時 間   │  犯 罪 地 點   │     犯 罪 方 式    │被害人  │ 竊得財物       │所犯法條    │
├──┼────────┼────────┼───────────┼────┼────────┼──────┤
│ 一 │九十二年十月十五│彰化縣員林鎮員集│攜帶足供兇器使用之螺絲│己○○  │刮鬍刀一支      │刑法第三百二│
│    │日凌晨三時許    │路二段五五七巷一│起子一支（未扣案）破壞│        │                │十一條第一項│
│    │                │００弄二十八號之│鋁門門鎖後，侵入住宅內│        │                │第一、二、三│
│    │                │住宅            │行竊                  │        │                │款          │
├──┼────────┼────────┼───────────┼────┼────────┼──────┤
│ 二 │九十二年十一月十│彰化縣員林鎮育英│攜帶足供兇器使用之Ｔ型│甲○○  │電腦主機、螢幕各│刑法第三百二│
│    │三日夜間七時二十│路一四０巷一一二│板手一支撬開大門門鎖後│        │一部、手機一支  │十一條第一項│
│    │分許            │號二樓之住宅    │（未損壞），侵入住宅行│        │                │第一、三款  │
│    │                │                │竊                    │        │                │            │
├──┼────────┼────────┼───────────┼────┼────────┼──────┤
│ 三 │九十三年一月間某│彰化縣員林鎮南潭│攜帶足供兇器使用之Ｔ型│梁景  │字畫一幅        │刑法第三百二│
│    │日日間          │路一巷三十弄十號│板手一支撬開大門門鎖後│        │                │十一條第一項│
│    │                │之住宅          │（未損壞），侵入住宅行│        │                │第三款      │
│    │                │                │竊（無故侵入住宅部分未│        │                │            │
│    │                │                │據告訴）              │        │                │            │
├──┼────────┼────────┼───────────┼────┼────────┼──────┤
│ 四 │九十三年一月間某│彰化縣員林鎮出水│攜帶足供兇器使用之Ｔ型│庚○○  │男、女衣物一批│刑法第三百二│
│    │日日間          │巷六十四號之住宅│板手一支撬開大門門鎖後│        │                │十一條第一項│
│    │                │                │（未損壞），侵入住宅行│        │                │第三款      │
│    │                │                │竊（無故侵入住宅部分未│        │                │            │
│    │                │                │據告訴）              │        │                │            │
├──┼────────┼────────┼───────────┼────┼────────┼──────┤
│ 五 │九十三年二月十一│彰化縣員林鎮三橋│攜帶足供兇器使用之Ｔ型│壬○○  │現金約七、八百元│第三百二十一│
│    │日夜間十時許    │街某處          │板手一支撬開壬○○所有│        │                │條第一項第三│
│    │                │                │之車牌號碼ＫＤ—五二五│        │                │款          │
│    │                │                │○號自小客車之車鎖後（│        │                │            │
│    │                │                │未損壞），竊取車內之物│        │                │            │
│    │                │                │品                    │        │                │            │
├──┼────────┼────────┼───────────┼────┼────────┼──────┤
│ 六 │九十三年二月十一│彰化縣員林鎮建國│攜帶足供兇器使用之Ｔ型│丑○○  │洋酒一瓶        │第三百二十一│
│    │日夜間十一時許  │路一二二號之住宅│板手一支破壞大門門鎖後│        │                │條第一項第一│
│    │                │                │，侵入住宅內行竊      │        │                │、二、三款  │
├──┼────────┼────────┼───────────┼────┼────────┼──────┤
│ 七 │九十三年二月九日│彰化縣員林鎮員水│攜帶足供兇器使用之Ｔ型│戊○○  │車牌號碼ＫＸＴ—│第三百二十一│
│    │凌晨三時許      │路一段四四六巷七│板手一支，插入車牌號碼│        │０一九號機車    │第一項第三款│
│    │          │十二號前        │ＫＸＴ—０一九號機車之│        │                │            │
│    │                │                │電門內，啟動該車後竊取│        │                │            │
│    │                │                │之                    │        │                │            │
└──┴────────┴────────┴───────────┴────┴────────┴──────┘
